【裁判字號】    97,上易,2247
【裁判日期】    980304
【裁判案由】    違反就業服務法等
【裁判全文】
臺灣高等法院臺中分院刑事判決        97年度上易字第2247號
上  訴  人
即  被  告  甲○○
選任辯護人  江燕鴻律師
上列上訴人因違反就業服務法等案件，不服臺灣臺中地方法院九
十七年度易字第三二二一號中華民國九十七年十月二十七日第一
審判決（起訴案號：臺灣臺中地方法院檢察署九十六年度偵字第
一七○七八、一八八五一號、九十七年度偵字第二八一六、六六
九五號），提起上訴，本院判決如下：
    主  文
原判決撤銷。
甲○○意圖營利而違反任何人不得媒介外國人非法為他人工作之
規定，處有期徒刑捌月。
扣案之變造ＬＥ  ＴＨＩ  ＰＨＯＵＨＧ中華民國外僑居留證影
本壹紙、變造ＩＨＯＨ  ＳＥＰＴＩＡＮＩ中華民國外僑居留證
影本壹紙、變造ＹＥＮＮＴ  ＬＯ中華民國外僑居留證影本壹紙
、居留證（成品，有護貝）陸張、居留證 (成品，未護貝）玖張
、工作許可證（成品）拾張、居留證（半成品）貳拾張、居
留證與工作許可證 (Ａ４紙張正面半成品）拾柒張、居留證與
工作許可證（Ａ４紙張背面半成品）拾張、宏愛看護中心名
片壹盒、手機壹支（廠牌：ＰＡＮＴＥＣＨ，內含000000
0000ＳＩＭ卡壹張），均沒收。
    事  實
一、甲○○係「宏愛看護中心」之負責人，明知如下列所示之外
    國人，依法應遣送回國，或不得有以本人名義聘僱各該外國
    人為他人工作之情形，竟基於行使變造特種文書並同時反覆
    、延續實行媒介外國人非法為他人工作以營利之犯意，而為
    下列之犯罪行為，即：
（一）甲○○於民國（下同）九十五年七月間某日，接獲越南籍
      成年女子ＢＵＩ  ＴＨＩ  ＳＯＩ（中文譯文裴氏線，於
      九十四年九月十四日入境臺灣）請託代找工作後，ＢＵＩ
        ＴＨＩ  ＳＯＩ即於九十五年七月十日從僱主家逃逸，
      並於九十五年十二月二十九日至臺中市火車站與甲○○見
      面，復由甲○○載至臺中縣大肚鄉○○街七之八號其住處
      內居住。甲○○與ＢＵＩ  ＴＨＩ  ＳＯＩ基於行使偽造
      特種文書之犯意聯絡，由ＢＵＩ  ＴＨＩ  ＳＯＩ提供其
      照片一張交予甲○○，再經甲○○放在以不詳方式取得之
      越南籍成年女子ＬＥ  ＴＨＩ  ＰＨＯＵＨＧ（中文譯文
      李氏芳）中華民國外僑居留證上影印加工，而變造中華民
      國外僑居留證影本供ＢＵＩ  ＴＨＩ  ＳＯＩ使用。甲○
      ○基於營利之意圖，先散發「宏愛看護中心」名片，張清
      彬轉輾取得該名片後，為聘請外籍看護而依名片上記載之
      0000000000電話號碼撥打予甲○○，甲○○即
      於九十六年五月九日下午某時，將ＢＵＩ  ＴＨＩ  ＳＯ
      Ｉ載至臺中縣潭子鄉○○路○段一巷二號張清彬住處，而
      媒介ＢＵＩ  ＴＨＩ  ＳＯＩ非法為張清彬從事看護其母
      親之工作，並出示前揭變造中華民國外僑居留證影本取信
      張清彬，而與ＢＵＩ  ＴＨＩ  ＳＯＩ共同行使變造特種
      文書，足以生損害於警政單位對外僑管理之正確性及張清
      彬、ＬＥ  ＴＨＩ  ＰＨＯＵＨＧ。雙方約定張清彬每月
      給付趙桂棉新臺幣（下同）三萬三千元，甲○○並於九十
      六年六月九日至張清彬前揭住處收取薪資三萬三千元，只
      將其中一萬八千元交給ＢＵＩ  ＴＨＩ  ＳＯＩ，其餘一
      萬五千元則自行收取充當仲介費用。嗣於九十六年六月二
      十九日下午三時許，經警持臺灣臺中地方法院核發之搜索
      票至臺中縣大肚鄉○○街七之八號甲○○住處執行搜索，
      並扣得甲○○所有，供意圖營利媒介外國人非法為他人工
      作使用之「宏愛看護中心」名片一盒，手機一支（廠牌：
      ＰＡＮＴＥＣＨ，內含0000000000），及供變
      造特種文書所用之居留證（成品，有護貝）六張、居留證
      （成品，未護貝）九張、工作許可證（成品）三十三張、
      居留證（半成品）二十張、居留證與工作許可證（Ａ４紙
      張正面半成品）三十七張、居留證與工作許可證（Ａ４紙
      張背面半成品）三十三張；復扣得結業證書影本（照顧服
      務員訓練）三十六張、筆記簿七本、手機二支（廠牌各為
      ＧＰＲＳ、ＡＮＹＣＡＬＬ，各內含000000000
      0、0000000000）、現金八萬六千一百元等物
      ；另於同日晚間七時四十分許，經警在張清彬前揭住處查
      獲ＢＵＩ  ＴＨＩ  ＳＯＩ非法工作，並扣得變造之ＬＥ
        ＴＨＩ  ＰＨＯＵＨＧ中華民國外僑居留證影本一張，
      始知上情。
（二）甲○○於九十六年六月間某日，接獲印尼籍成年女子ＲＥ
      ＮＩ（於九十五年十月二十四日入境臺灣）請託代找工作
      後，ＲＥＮＩ即於九十六年六月十五日從僱主家逃逸，並
      於同日至臺中市火車站與甲○○見面，復由趙桂棉載至臺
      中市○○路二之四之十八號居住。甲○○與ＲＥＮＩ基於
      行使偽造特種文書之犯意聯絡，由ＲＥＮＩ提供其照片一
      張交予甲○○，再經甲○○放在以不詳方式取得之印尼籍
      成年女子ＩＨＯＨ  ＳＥＰＴＩＡＮＩ（中文譯文李氏芳
      ）中華民國外僑居留證上影印加工，而變造中華民國外僑
      居留證影本供ＲＥＮＩ使用。甲○○基於營利之意圖，於
      九十六年六月十日，在臺中市○○路中國醫藥學院內，詢
      問鄧玉湘是否需要看護，並交付宏愛看護中心名片一張。
      之後，鄧玉湘即依名片上記載之0000000000電
      話號碼撥打予甲○○，請甲○○幫忙找外籍看護。甲○○
      於同年月二十二日下午某時，將ＲＥＮＩ載至臺中市○區
      ○○路三段三六九號鄧玉湘住處，而媒介ＲＥＮＩ非法為
      鄧玉湘從事看護其婆婆之工作，並出示前揭變造中華民國
      外僑居留證影本取信鄧玉湘，而與ＲＥＮＩ共同行使變造
      特種文書，足以生損害於警政單位對外僑管理之正確性及
      鄧玉湘、ＩＨＯＨ  ＳＥＰＴＩＡＮＩ。雙方約定鄧玉湘
      每日給付甲○○一千一百，甲○○則向ＲＥＮＩ表示日薪
      為六百元，其餘五百元則欲自行收取充當仲介費用。嗣於
      前述（一）所示時、地經警持臺灣臺中地方法院核發之搜
      索票執行搜索，並扣得上揭（一）所示之物品；另於同日
      晚間九時四十分許，經警在鄧玉湘前揭住處查獲ＲＥＮＩ
      非法工作，並扣得變造之ＩＨＯＨ  ＳＥＰＴＩＡＮＩ中
      華民國外僑居留證影本一張，始知上情。
（三）甲○○於九十五年十二月間某日，接獲印尼籍成年女子Ｓ
      ＵＬＡＳＴＲＩ（於九十五年一月七日入境臺灣）請託代
      找工作後，ＳＵＬＡＳＴＲＩ即於九十五年十二月十六日
      從僱主家逃逸，至臺中市某處與甲○○見面，並由趙桂棉
      載至臺中縣大肚鄉○○街七之八號其住處內居住。甲○○
      與ＳＵＬＡＳＴＲＩ旋基於行使偽造特種文書之犯意聯絡
      ，由ＳＵＬＡＳＴＲＩ提供其照片一張交予甲○○，再經
      甲○○放在以不詳方式取得之印尼籍成年女子ＹＥＮＮＴ
        ＬＯ（中文譯文羅有清）中華民國外僑居留證上影印加
      工，而變造中華民國外僑居留證影本供ＳＵＬＡＳＴＲＩ
      使用。嗣於九十六年六月二十七日下午六時三十分許，警
      方在臺中市○區○○○街與中正路口盤查ＳＵＬＡＳＴＲ
      Ｉ時，ＳＵＬＡＳＴＲＩ即持前開變造之ＹＥＮＮＴ  Ｌ
      Ｏ中華民國外僑居留證影本供警查閱而行使之，足以生損
      害於警政單位對外僑管理之正確性及ＹＥＮＮＴ  ＬＯ，
      然為警識破，並扣得變造之ＹＥＮＮＴ  ＬＯ中華民國外
      僑居留證影本一張，始知上情。
（四）甲○○於九十六年間接獲葉秀蓮來電詢問有無外籍看護後
      ，即基於營利之意圖，於九十六年七月底某日，將印尼籍
      成年女子ＥＫＡ  ＳＵＬＪＹＡＷＡＴＩ（中文譯名莉亞
      ，於九十五年七月十二日入境，於同年十二月十一日逃逸
      ）載至彰化縣花壇鄉○○村○○街二二二巷九三號葉秀蓮
      住處，而媒介ＥＫＡ  ＳＵＬＪＹＡＷＡＴＩ非法為葉秀
      蓮從事看護其父親之工作。雙方約定葉秀蓮每月給付趙桂
      棉二萬五千元，趙桂棉並至葉秀蓮前揭住處收取三次薪資
      共七萬五千元，卻每月只將其中一萬八千元交給ＥＫＡ
      ＳＵＬＪＹＡＷＡＴＩ，其餘則自行收取充當仲介費用。
      嗣於九十六年十月三十一日下午三時三十分許，甲○○陪
      同ＥＫＡ  ＳＵＬＪＹＡＷＡＴＩ至臺中市匯款回印尼時
      ，在臺中市○區○○路與綠川東路口，經警查獲ＥＫＡ
     ＳＵＬＪＹＡＷＡＴＩ逾期居留，始知上情。
（五）甲○○基於營利之意圖，於九十六年十月三十一日上午九
      時許，將越南籍成年女子ＰＨＡＭ  ＭＩＮＨ  ＴＵＹＥ
      Ｔ（中文譯名范明雪，於九十五年三月三日入境，於同年
      十二月四日逃逸）載至臺中縣沙鹿鎮光田醫院九樓九一六
      病房，而媒介ＰＨＡＭ  ＭＩＮＨ  ＴＵＹＥＴ非法為陳
      辰年從事看護其母親之工作。雙方約定陳辰年每日給付趙
      桂棉一千五百元，並加計伙食費每日一百元，每半個月結
      算一次，趙桂棉並至前揭病房向陳辰年收取十一月份二次
      薪資共四萬八千元，卻每月只將其中二萬四千五百元交給
      ＰＨＡＭ  ＭＩＮＨ  ＴＵＹＥＴ，其餘則自行收取充當
      仲介費用。嗣於九十六年十二月十五日中午十二時二十五
      分許，在上開病房實施檢查，發覺ＰＨＡＭ  ＭＩＮＨ
      ＴＵＹＥＴ係逃逸外勞，始知上情。
二、案經臺中市警察局第二分局、臺中縣警察局清水分局報請臺
    灣臺中地方法院檢察署檢察官偵查起訴，及由臺中市警察局
    第一分局報請彰化地方法院檢察署檢察官呈請臺灣高等法院
    臺中分院檢察署檢察長令轉臺灣臺中地方法院檢察署檢察官
    偵查起訴。
    理  由
一、程序方面：
（一）按被告以外之人於審判外之言詞或書面陳述，除法律有規
      定者外，不得作為證據；又被告以外之人於偵查中向檢察
      官所為之陳述，除顯有不可信之情況者外，得為證據；此
      於刑事訴訟法第一百五十九條第一項及第一百五十九條之
      一第二項分別定有明文。經查證人ＳＵＬＡＳＴＲＩ、Ｅ
      ＫＡ  ＳＵＬＪＹＡＷＡＴＩ、ＰＨＡＭ  ＭＩＮＨ  Ｔ
      ＵＹＥＴ、張清彬、鄧玉湘、葉秀蓮、陳瑟惠於偵查中向
      檢察官具結所為之證述，本案上訴人即被告甲○○（以下
      簡稱為被告）及選任辯護人並未主張有何不適當之情況，
      本院審酌該偵查筆錄作成時之情況，亦無顯有不可信之情
      況，則依據刑事訴訟法第一百五十九條之一第二項之規定
      ，上開證人於偵查中向檢察官所為之陳述，為傳聞法則之
      例外，有證據能力，本院自得引為判決參考之依據。
（二）次按被告以外之人於審判外之言詞或書面陳述，除法律有
      規定者外，不得作為證據；又被告以外之人於審判外之陳
      述，雖不符前四條之規定，而經當事人於審判程序同意作
      為證據，法院審酌該言詞陳述或書面陳述作成時之情況，
      認為適當者，亦得為證據；此於刑事訴訟法第一百五十九
      條第一項及第一百五十九條之五第一項分別定有明文。經
      查檢察官、被告、選任辯護人於本院審理時，均同意將證
      人ＢＵＩ  ＴＨＩ  ＳＯＩ、ＲＥＮＩ、ＳＵＬＡＳＴＲ
      Ｉ、ＥＫＡ  ＳＵＬＪＹＡＷＡＴＩ、ＰＨＡＭ  ＭＩＮ
      Ｈ  ＴＵＹＥＴ、張清彬、鄧玉湘、葉秀蓮、陳辰年、陳
      瑟惠等人之警詢筆錄做為證據，本院審酌各該警詢筆錄作
      成時之情況，亦認為適當，則依據刑事訴訟法第一百五十
      九條之五第一項之規定，上開證人於司法警察訊問時所為
      之陳述，亦為傳聞法則之例外，亦有證據能力，本院自得
      引為判決參考之依據，合先敘明。
二、本案被告在本院本案審理時，對於上開犯情，均已坦白承認
    。且查：
（一）就被告變造特種文書之犯行部分：
  １、ＢＵＩ  ＴＨＩ  ＳＯＩ於警詢時陳稱：伊還沒有逃逸前
      ，是伊越南友人給伊被告的電話，伊於九十五年七月份打
      電話請被告幫伊找工作，於九十五年十二月二十九日被告
      開一輛黑色自用小客車來載伊到被告家，居留證影本是被
      告拿給伊的，被告只有拿影本給伊，沒有拿正本給伊，並
      跟伊說遇到警察臨檢時將影本拿給警察看就可以了等語（
      參見臺中市警察局第二分局卷第三六、三七頁）；而ＲＥ
      ＮＩ於警詢時陳稱：伊還沒有逃逸前，是伊印尼友人給伊
      被告的電話，伊於九十六年六月份打電話請被告幫伊找工
      作，於九十六年六月十五日被告開一輛黑色自用小客車來
      載伊到被告家，被告有幫伊辦理假證件，假證件一張六千
      元，被告只有拿影本給伊，沒有拿正本給伊，並跟伊說遇
      到警察臨檢時將影本拿給警察看就可以了等語（參見臺中
      市警察局第二分局卷第三二、三三頁）；又ＳＵＬＡＳＴ
      ＲＩ於警詢中陳述：伊還沒有逃逸前，是伊印尼友人給伊
      被告的電話，伊於九十五年十二月份打電話請被告幫伊找
      工作，於九十五年十二月十六日被告開一輛黑色自用小客
      車來載伊到被告家，警方盤查時伊出示之外僑居留證上照
      片是伊本人，是被告提供給伊的，居留證上的姓名及年籍
      資料都不是伊的，被告只有拿影本給伊，沒有拿正本給伊
      ，並跟伊說遇到警察臨檢時將影本拿給警察看就可以了等
      語（參見臺中市警察局第二分局卷第二八、二九頁），又
      於偵查中具結證稱：居留證及工作許可證是被告給的，當
      時伊把照片交給被告，被告就去做了這張居留證給伊，伊
      剛到被告家，被告就跟伊要一張照片等語（參見臺灣臺中
      地方法院檢察署九十六年度偵字第一七○七八號偵查卷宗
      第四六、四八頁）。參以ＢＵＩ  ＴＨＩ  ＳＯＩ、ＲＥ
      ＮＩ、ＳＵＬＡＳＴＲＩ三位外籍人士與被告並無仇隙，
      且被告均曾提供住宿予該三位外籍人士，是此三位外籍人
      士當無設詞誣陷被告之理；又此三位外籍人士前揭陳述，
      經核亦與被告先前於警詢及偵查中之自白相符，足見被告
      確有向ＢＵＩ  ＴＨＩ  ＳＯＩ、ＲＥＮＩ、ＳＵＬＡＳ
      ＴＲＩ收取照片後，變造中華民國外僑居留證影本交予Ｂ
      ＵＩ  ＴＨＩ  ＳＯＩ、ＲＥＮＩ、ＳＵＬＡＳＴＲＩ。
  ２、被告住處經警搜索時查扣大量居留證及工作證之成品、半
      成品，並經扣案可資佐證。而被告對此大量居留證及工作
      證成品、半成品之來源，先於警詢中辯稱：是在印刷行撿
      到的，印刷行住址忘了云云（參見臺中市警察局第二分局
      卷第一一頁），又於偵查中自承：之前是偽造一些居留證
      、工作許可證，要收留一些逃逸外勞之用，伊之前偽造過
      三張居留證，一張是ＲＥＮＩ，其餘二張的外勞已經離境
      了等語（參見臺灣臺中地方法院檢察署九十六年度偵字第
      一七○七八號偵查卷宗第一二頁），繼又改稱：一個回去
      印尼的人，伊不知姓名丟給伊的云云（同上卷第四八頁）
      ，旋又辯稱：影印版是撿到的云云（同上卷第四九頁），
      復於原審法院審理時辯稱：扣案居留證成品、半成品是撿
      到的，時間、地點伊忘記了，（後改稱）有一個人要回去
      就把這些東西丟給伊，說留著也沒有用，伊很好奇就接過
      來，就像垃圾一樣把它丟在一邊云云（見原審法院卷第四
      ○頁）。被告上開否認犯罪之說詞一直反覆，且對於撿到
      地點或交付之人，卻含糊其詞，足徵其上開辯解並不實在
      。又常人實無為他人保留居留證、工作證成品、半成品之
      必要，被告既視之為垃圾，為何不將之丟棄，反而放置在
      其居住之房間內，是被告於偵查中自白扣案之居留證及工
      作證成品、半成品係要收留一些逃逸外勞之用，符合情理
      ，益見ＢＵＩ  ＴＨＩ  ＳＯＩ、ＲＥＮＩ、ＳＵＬＡＳ
      ＴＲＩ三人所述變造居留證係被告所交付等情，實堪採信
      。
  ３、ＢＵＩ  ＴＨＩ  ＳＯＩ、ＲＥＮＩ、ＳＵＬＡＳＴＲＩ
      三人均於警詢中陳稱：被告只有拿影本給伊，沒有拿正本
      給伊，並跟伊說遇到警察臨檢時將影本拿給警察看就可以
      了等語（參見臺中市警察局第二分局卷第二九、三三、三
      七頁），且證人張清彬於偵查中證稱：被告有拿外勞居留
      證給伊看等語（參見臺灣臺中地方法院檢察署九十六年度
      偵字第一七○七八號偵查卷宗第八二頁），證人鄧玉湘於
      偵查中證稱：被告給伊看外勞居留證影本，但伊沒有辦法
      辨認真假，所以伊就僱用ＲＥＮＩ，是被告親自拿ＲＥＮ
      Ｉ的居留證給伊等語（同上卷第八一、八二頁），足見被
      告變造上開居留證係為了隱匿ＳＵＬＡＳＴＲＩ、ＢＵＩ
        ＴＨＩ  ＳＯＩ、ＲＥＮＩ等三人係逃逸外勞之身分而
      有行使之意，其確與ＳＵＬＡＳＴＲＩ、ＢＵＩ  ＴＨＩ
        ＳＯＩ、ＲＥＮＩ分別有行使變造特種文書之犯意聯絡
      與行為分擔甚明。
（二）就被告違反就業服務法部分：
  １、媒介ＢＵＩ  ＴＨＩ  ＳＯＩ部分：
（１）被告於警詢中辯稱：因ＢＵＩ  ＴＨＩ  ＳＯＩ缺錢用，
      所以她請伊去跟雇主說看可不可以將錢借給她云云（參見
      臺中市警察局第二分局卷第十頁）；然被告於警詢中自承
      ：是雇主請伊幫忙找外籍勞工去他家工作，伊去幫外勞收
      錢，再將薪資拿給外勞，伊拿一萬五千元仲介費等語（同
      上卷第一三、一四頁），又於偵查中供認：張清彬僱用之
      外勞ＢＵＩ  ＴＨＩ  ＳＯＩ說她是假結婚過來的，她也
      是朋友認識打電話給伊，叫伊幫她介紹工作等語（參見臺
      灣臺中地方法院檢察署九十六年度偵字第一七○七八號偵
      查卷宗第一一頁），又供稱：每天跟張清彬收一千一百元
      ，但伊給ＢＵＩ  ＴＨＩ  ＳＯＩ一個月一萬八千元，其
      餘的錢是她願意給伊的等語（同上卷第一二頁）；被告上
      開否認犯罪之供述前後不一，已非可採信。
（２）被告於原審法院審理時又辯稱：是ＢＵＩ  ＴＨＩ  ＳＯ
      Ｉ自己要過去張清彬家裏，伊有帶ＢＵＩ  ＴＨＩ  ＳＯ
      Ｉ去張清彬住處，工作本來是伊接的，第一個月是伊要工
      作的，ＢＵＩ  ＴＨＩ  ＳＯＩ打電話要伊過去幫他拿薪
      水云云（參見原審法院卷第三八頁背面）。惟證人張清彬
      於警詢中陳稱：被告九十六年五月九日下午載ＢＵＩ  Ｔ
      ＨＩ  ＳＯＩ到伊家，伊每月付被告薪資三萬三千元，被
      告九十六年六月九日到伊家收取薪資等語（參見臺中市警
      察局第二分局卷第二五頁），又於偵查中證稱：伊於九十
      六年五月九日拿到宏愛看護中心名片，五月九日開始雇用
      ＢＵＩ  ＴＨＩ  ＳＯＩ，當時伊先拿到這張名片，打電
      話去後是在庭的被告帶她來的，約定一天一千一百元，一
      個月薪水是三萬三千元，錢伊付給被告等語（參見臺灣臺
      中地方法院檢察署九十六年度偵字第一七○七八號偵查卷
      宗第八一頁），可知證人張清彬自始僱用的是ＢＵＩ  Ｔ
      ＨＩ  ＳＯＩ，而非被告；被告於原審辯稱要去證人張清
      彬住處工作云云，要無可採；又觀諸證人張清彬提出之九
      十六年六月九日付款收據（同上卷第八八頁），係由被告
      出名具領，核與證人張清彬所述相符，惟若係ＢＵＩ  Ｔ
      ＨＩ  ＳＯＩ自行找證人張清彬工作，被告只是幫忙載Ｂ
      ＵＩ  ＴＨＩ  ＳＯＩ去證人張清彬住處，證人張清彬事
      後大可直接將薪資交給正在其住處工作之ＢＵＩ  ＴＨＩ
        ＳＯＩ，何須約定將薪資交予被告，且被告既未在證人
      張清彬住處工作，其何以可向證人張清彬收取ＢＵＩ  Ｔ
      ＨＩ  ＳＯＩ之薪資？由證人張清彬交付薪資給載ＢＵＩ
        ＴＨＩ  ＳＯＩ來工作之被告乙節，足徵被告確有媒介
      ＢＵＩ  ＴＨＩ  ＳＯＩ非法為證人張清彬工作之行為，
      證人張清彬方有給付薪資給被告之舉措。
（３）被告於原審法院審理時雖復曾辯稱：ＢＵＩ  ＴＨＩ  Ｓ
      ＯＩ給伊薪資中一萬五千元，是因為之前伊有幫忙她，她
      願意工作後給伊，幫忙她是因為她家裏需要用錢云云（參
      見原審法院卷第三九頁）。然ＢＵＩ  ＴＨＩ  ＳＯＩ於
      警詢中陳稱：伊逃逸後是由被告介紹工作給伊，在現在工
      作地點上班從事看護工作，一個月領到薪資一萬八千元，
      被告向僱主收三萬三千元，但被告才給伊一萬八千元，伊
      覺得被告給伊的薪水太少，一天才六百元，工作時數太長
      等語（參見臺中市警察局第二分局卷第三六、三七頁），
      並未陳述因先前被告幫忙而自願給被告一萬五千元之薪水
      ，反而指述被告抽取過多薪資，復參以被告有媒介ＢＵＩ
        ＴＨＩ  ＳＯＩ非法為證人張清彬工作，及行使變造居
      留證之行為，業如前述，可認ＢＵＩ  ＴＨＩ  ＳＯＩ所
      述為真，此一萬五千元係被告所抽取之仲介費用，被告前
      揭否認犯罪之辯解要無可採，其確有營利之意圖，當可認
      定。
  ２、媒介ＲＥＮＩ部分：
（１）被告先於警詢中辯稱：ＲＥＮＩ是伊介紹給雇主鄧玉湘，
      伊只是載這名印尼籍女子到雇主鄧玉湘家裏幫忙做看護沒
      幾天，伊沒有向雇主收薪資云云（參見臺中市警察局第二
      分局卷第十頁），又辯稱：是外勞自己要工作，伊才帶她
      去雇主家工作云云（同上卷第一四頁）；復於偵查中供認
      ：每天跟鄧玉湘收一千一百元，但伊給ＲＥＮＩ一個月一
      萬八千元，其餘的錢是她願意給伊的等語（參見臺灣臺中
      地方法院檢察署九十六年度偵字第一七○七八號偵查卷宗
      第一二頁），被告上開否認犯罪之供述前後不一，已非可
      採信。
（２）被告於原審法院審理時雖又曾辯稱：伊沒有介紹，只是幫
      忙帶ＲＥＮＩ去鄧玉湘住處，是ＲＥＮＩ自己要去做的云
      云（參見原審法院卷第三八頁）。惟證人鄧玉湘於警詢中
      陳稱：於九十六年六月十日在臺中市○○路中國醫藥學院
      內，被告問伊需不需要請看護，伊跟她說需要，之後伊就
      打電話號碼0000000000給被告，請被告幫伊找
      一位看護工，ＲＥＮＩ於九十六年六月二十二日下午到伊
      家上班，是被告載她到伊家的，伊每天付被告薪資一千一
      百元，因為ＲＥＮＩ才來伊家工作沒幾天，所以伊還沒有
      付薪水給她等語（參見臺中市警察局第二分局卷第二二頁
      ），又於偵查中證稱：伊於九十六年六月二十二日雇用Ｒ
      ＥＮＩ，當時伊在中國醫藥學院遇到被告，她問伊是否需
      要看護，她給了伊一張名片，也給伊看外勞的居留證影本
      ，但伊沒辦法辨認真假，所以伊就僱用ＲＥＮＩ，伊跟她
      約的日薪是一千一百元，本來的約定是這筆錢要付給被告
      ，不過因ＲＥＮＩ只幫佣七天就被警察抓了，伊在警察局
      把七千七百元直接交給ＲＥＮＩ等語（參見臺灣臺中地方
      法院檢察署九十六年度偵字第一七○七八號偵查卷宗第八
      一頁），足見證人鄧玉湘打電話向被告請託才得以僱用Ｒ
      ＥＮＩ，被告實難謂無媒介之情。又被告於偵查中自白每
      日向證人鄧玉湘收取薪資一千一百元等語（參見臺灣臺中
      地方法院檢察署九十六年度偵字第一七○七八號偵查卷宗
      第一二頁），若係ＲＥＮＩ自行找證人鄧玉湘工作，被告
      只是幫忙載ＲＥＮＩ去證人張清彬住處，證人鄧玉湘事後
      大可直接將薪資交給正在其住處工作之ＲＥＮＩ，何須約
      定將薪資交予被告？且被告既未在證人鄧玉湘住處工作，
      其何以可向證人鄧玉湘收取ＲＥＮＩ之薪資？益見被告確
      有媒介ＲＥＮＩ非法為證人鄧玉湘工作之行為，方有給付
      薪資給被告之約定。
（３）被告於原審法院審理時雖復又曾辯稱：是ＲＥＮＩ自己要
      去鄧玉湘那裏工作，是ＲＥＮＩ自己願意薪水六百元，差
      距五百元是因ＲＥＮＩ說伊帶她去鄧玉湘住處，願意付給
      伊云云（參見原審法院卷第三八頁）。然ＲＥＮＩ於警詢
      中陳稱：於九十六年六月二十二日被告安排伊到臺中市○
      區○○路一段三六九號從事看護工作七天，被告跟伊說一
      天薪資六百元，伊覺得被告在剝削伊的薪資，且工作時數
      實在太長了，一天薪水六百元太少了等語（參見臺中市警
      察局第二分局卷第三三頁），並未陳述因被告載其至證人
      鄧玉湘住處而自願給被告每日五百元之薪水，反而指述被
      告抽取過多薪資；且被告於原審法院審理時自承只帶ＲＥ
      ＮＩ去證人鄧玉湘住處一次等語（參見原審法院卷第三八
      頁），則被告僅因載ＲＥＮＩ去證人鄧玉湘住處一次，卻
      可每日向ＲＥＮＩ抽取五百元，代價顯不相當，足徵被告
      在原審之上開所辯虛妄不實。復參以被告有媒介ＲＥＮＩ
      非法為證人鄧玉湘工作，及行使變造居留證之行為，業如
      前述，可認ＲＥＮＩ所述為真，被告確有約定每日抽取五
      百元作為仲介費用，被告在原審之前揭置辯要無可採，其
      確有營利之意圖，當可認定。
  ３、媒介ＥＫＡ  ＳＵＬＪＹＡＷＡＴＩ部分：
（１）被告於警詢中辯稱：伊沒有介紹ＥＫＡ  ＳＵＬＪＹＡＷ
      ＡＴＩ到彰化縣花壇鄉工作，ＥＫＡ  ＳＵＬＪＹＡＷＡ
      ＴＩ的工作薪資不是伊給ＥＫＡ  ＳＵＬＪＹＡＷＡＴＩ
      的云云（參見臺灣彰化地方法院檢察署偵查卷宗第九頁）
      ，又於偵查中辯稱：伊是在醫院有看過ＥＫＡ  ＳＵＬＪ
      ＹＡＷＡＴＩ，是安妮介紹ＥＫＡ  ＳＵＬＪＹＡＷＡＴ
      Ｉ給伊認識的，ＥＫＡ  ＳＵＬＪＹＡＷＡＴＩ的工作都
      是安妮安排的，伊是幫安妮的忙，是安妮介紹的，伊只是
      幫忙而已云云（同上卷第三七、三八頁）；又於原審法院
      審理時辯稱：伊有帶ＥＫＡ  ＳＵＬＪＹＡＷＡＴＩ去葉
      秀蓮住處，但不是伊介紹的，薪水是否伊去收的，伊記不
      清楚了，伊有拿一萬八千元給ＥＫＡ  ＳＵＬＪＹＡＷＡ
      ＴＩ，剩下七千元拿給ＥＫＡ  ＳＵＬＪＹＡＷＡＴＩ的
      介紹人云云（參見原審法院卷第三九頁及其背面），惟被
      告於原審並未能具體說明「安妮」之年籍資料以供原審法
      院查核，徒空言抗辯ＥＫＡ  ＳＵＬＪＹＡＷＡＴＩ係安
      妮介紹予僱主葉秀蓮云云，要非無疑。
（２）證人葉秀蓮於警詢中陳稱：伊自九十六年七月底開始僱用
      ＥＫＡ  ＳＵＬＪＹＡＷＡＴＩ，約雇用了三個月，每月
      薪資二萬五千元，已付過三次，ＥＫＡ  ＳＵＬＪＹＡＷ
      ＡＴＩ的薪資都是被告來領的，也是被告介紹的（同上卷
      第一二頁），又於偵查中證稱：因為伊父親九十幾歲日常
      生活需要看護，不過因為巴氏量表無法通過，伊才透過被
      告找ＥＫＡ  ＳＵＬＪＹＡＷＡＴＩ，伊是先透過別人問
      到被告的電話，伊打電話給被告，被告跟伊說她們那邊有
      外籍新娘可以當看護，伊有聘僱ＥＫＡ  ＳＵＬＪＹＡＷ
      ＡＴＩ到花壇鄉○○街二二二巷九三號工作，薪資都交給
      被告，伊交了三、四次給被告，一次是二萬五千元，ＥＫ
      Ａ  ＳＵＬＪＹＡＷＡＴＩ是被告介紹，不然伊也不認識
      ＥＫＡ  ＳＵＬＪＹＡＷＡＴＩ，從頭到尾都是被告處理
      的，第一次也是被告帶ＥＫＡ  ＳＵＬＪＹＡＷＡＴＩ過
      來，薪資伊也是交給被告等語（同上卷第三八頁）；證人
      葉秀蓮復於警詢中陳稱：伊提供給警方之付款簽收簿上，
      「阿雅」就是ＥＫＡ  ＳＵＬＪＹＡＷＡＴＩ，被告就是
      仲介等語（同上卷第一二頁），並提出之付款簽收簿影本
      一紙（同上卷第二一頁）為憑，觀諸該付款簽收簿影本「
      阿雅」即ＥＫＡ  ＳＵＬＪＹＡＷＡＴＩ薪資具領人為「
      趙小姐」，收款人簽了「綿」字，復經原審法院提示該付
      款簽收簿影本予被告辨認，被告亦自承該「綿」字為其所
      簽，足認ＥＫＡ  ＳＵＬＪＹＡＷＡＴＩ之薪資為被告所
      領取，核與證人葉秀蓮所述相符；又徵諸常理，證人葉秀
      蓮應將薪資交予ＥＫＡ  ＳＵＬＪＹＡＷＡＴＩ或仲介之
      人，何須將薪資交予毫無關係之被告？足徵證人葉秀蓮證
      稱被告係仲介之人，可堪採信，被告於原審空言辯稱係「
      安妮」介紹ＥＫＡ  ＳＵＬＪＹＡＷＡＴＩ予證人葉秀蓮
      云云，實不足採。
（３）ＥＫＡ  ＳＵＬＪＹＡＷＡＴＩ於警詢中陳稱：伊於九十
      五年七月十二日入境，於同年十二月十一日逃逸，伊有在
      彰化一家工廠工作，伊每個月領得薪資一萬八千元，都是
      老闆葉秀蓮拿給伊的仲介即被告，再由被告拿給伊，伊老
      闆說每月拿給被告二萬多元，但詳細金額伊不知道，被告
      每月拿一萬八千元給伊等語（同上卷第五頁），又於偵查
      中具結證稱：伊九十六年五月二十九日彰化花壇工作，僱
      主叫葉秀蓮，伊是從被告那邊領工資的，都是每個月被告
      將現金拿到僱主那裏親自拿給伊，第一個月薪資一萬八千
      元，不過被告有扣六千元，被告說六千元是仲介費，之後
      伊每月都是拿一萬八千元的工資，伊沒有亂說話，伊說的
      都是實話，伊沒有陷害被告，伊還很感激被告介紹工作給
      伊等語（上卷第四七頁）。ＥＫＡ  ＳＵＬＪＹＡＷＡＴ
      Ｉ已明確說明係被告仲介其至證人葉秀蓮住處工作，並未
      陳述其是由「安妮」所仲介，參以ＥＫＡ  ＳＵＬＪＹＡ
      ＷＡＴＩ已證述與被告並無仇隙，且被告確有介紹工作予
      ＥＫＡ  ＳＵＬＪＹＡＷＡＴＩ，ＥＫＡ  ＳＵＬＪＹＡ
      ＷＡＴＩ當無誣陷被告之理，是被告於原審空言辯稱：剩
      下七千元薪資拿給ＥＫＡ  ＳＵＬＪＹＡＷＡＴＩ的介紹
      人云云，顯無可採，此每月七千元係被告所抽取之仲介費
      用，其確有營利之意圖，當可認定。
  ４、媒介ＰＨＡＭ  ＭＩＮＨ  ＴＵＹＥＴ部分：
（１）被告於警詢中辯稱：伊不認識ＰＨＡＭ  ＭＩＮＨ  ＴＵ
      ＹＥＴ，也沒有看過該人，伊於九十六年十月二十九日有
      接到一通電話，電話內容是說有一個老人陳洪錦坤需要照
      顧，一天可以提供薪資一千五百元，另外每天補貼伙食費
      一百元，伊馬上到陳洪綿坤家中，幫忙照顧陳洪錦坤幾個
      小時後，伊覺得身體不舒服，工作無法適應，伊便向陳瑟
      惠說請她另外聘請別人，伊無法勝任這項工作，伊沒有仲
      介ＰＨＡＭ  ＭＩＮＨ  ＴＵＹＥＴ去照顧陳洪錦坤，也
      沒有從陳辰年及陳瑟惠處拿到任何該名外勞薪資云云（參
      見臺中縣警察局清水分局卷第二至五頁），又於偵查中辯
      稱：ＰＨＡＭ  ＭＩＮＨ  ＴＵＹＥＴ不是伊仲介的，是
      伊將消息講出去後，ＰＨＡＭ  ＭＩＮＨ  ＴＵＹＥＴ至
      阿媽家上班的，陳辰年、陳瑟惠伊只見過一次，因為當時
      他們說阿媽需要照顧，問伊價錢多少，伊說一天一千五百
      元沒關係，伊自己去照顧阿媽云云（參見臺灣臺中地方法
      院檢察署九十七年度偵字第六六九五號偵查卷宗第一一、
      二一頁）；復於原審法院審理時辯稱：伊有過去看護一天
      就走了，有人問伊工作，電話中伊不曉得是誰，伊跟對方
      說阿媽需要人照顧，後來由何人照顧伊不清楚，伊沒有向
      陳辰年、陳瑟惠收錢，伊也沒有拿錢給ＰＨＡＭ  ＭＩＮ
      Ｈ  ＴＵＹＥＴ，伊只有在醫院見過ＰＨＡＭ  ＭＩＮＨ
        ＴＵＹＥＴ云云（參見原審法院卷第三九頁背面、第四
      十頁）；惟被告對於是否見過ＰＨＡＭ  ＭＩＮＨ  ＴＵ
      ＹＥＴ供述前後不一，且對ＰＨＡＭ  ＭＩＮＨ  ＴＵＹ
      ＥＴ為何可至陳辰年、陳瑟惠家中工作，亦含糊其詞，上
      開辯解之真實性，自堪置疑。
（２）證人陳辰年於警詢中陳述：ＰＨＡＭ  ＭＩＮＨ  ＴＵＹ
      Ｅ是伊所聘請的，伊於九十六年十月三十一日上午九時起
      開始聘請該名逃逸外勞，該名逃逸外勞是經由被告介紹給
      伊認識的，由被告帶該名逃逸外勞來，經過伊同意後照顧
      伊母親，伊聘請該名逃逸外勞在沙鹿鎮光田醫院九樓九一
      六號房內從事照顧伊母親陳洪錦坤的工作，工作時間為每
      日二十四小時全天候照顧，每月均無休假，警方在九十六
      年十二月十五日查獲該名外勞後，帶該名外勞到伊家中拿
      該名外勞行李時，伊向警方出示一張契約，即是伊與被告
      針對該名外勞之薪資所做的契約，雙方約定內容為該名外
      勞工作薪資為半個月結算一次，以一天一千五百元整計算
      ，每半個月伊拿二萬二千五百元整交給被告，吃飯的錢，
      另外以一天一百元計算，每半個月另外再交一千五百元給
      被告當做該名外勞的伙食費，被告統一於每月一號及十六
      日來向伊收該名外勞工作薪資，現在只有十二月一日至十
      二月十六日的薪資還未交給被告，十一月薪資伊都已與被
      告結算，每次結算該名外勞的薪資，伊都以現金交給被告
      ，但是都沒有簽收等語（參見臺中縣警察局清水分局卷第
      七、八頁）；且證人陳瑟惠於警詢中陳稱：ＰＨＡＭ  Ｍ
      ＩＮＨ  ＴＵＹＥＴ是伊先生陳辰年僱用的，該名逃逸外
      勞是伊與伊先生打電話給宏愛看護中心的被告，被告帶該
      名外勞來我這裡工作，我們是於九十六年十月三十一日上
      午九時起開始聘請，伊有向宏愛看護中心的被告講一定要
      介紹合法之看護，被告帶這名逃逸外勞來時說該名看護是
      外籍越南新娘，且已經領有身份證，伊因為信任被告，沒
      有向被告或該名看護索驗任何證件，該名逃逸外勞就是被
      告仲介的，從事照顧伊婆婆陳洪錦坤的生活起居，工作時
      間為二十四小時全天候照顧婆婆，均無休假，是以每日日
      薪一千五百元計算該名外勞薪資，並另外補貼該名外勞每
      日伙食費一百元，並固定於每月一日及十六日，以現金方
      式將該名外勞薪資交給被告等語（同上卷第一五、一六頁
      ）；又於偵查中證稱：伊婆婆住院，伊聽說在庭之被告的
      看護中心有幫人介紹，因為伊婆婆病情尚未達到聘僱外勞
      標準，所以透過被告介紹ＰＨＡＭ  ＭＩＮＨ  ＴＵＹＥ
      Ｔ，當時薪水是被告跟伊說一天一千五百元，伊跟他說不
      希望他在家裏搭伙，所以一天補貼一百元伙食，伊自九十
      六年十月三十一日開始聘用ＰＨＡＭ  ＭＩＮＨ  ＴＵＹ
      ＥＴ，她一直在我家中工作至九十六年十二月五日被警方
      查獲為止，被告從未照顧伊婆婆，她是帶ＰＨＡＭ  ＭＩ
      ＮＨ  ＴＵＹＥＴ過去照顧伊婆婆等語（參見臺灣臺中地
      方法院檢察署九十七年度偵字第六六九五號偵查卷宗第二
      一頁），則證人陳辰年、陳瑟惠之證詞互核相符，均指認
      被告為媒介ＰＨＡＭ  ＭＩＮＨ  ＴＵＹＥＴ工作之人。
      又ＰＨＡＭ  ＭＩＮＨ  ＴＵＹＥＴ於警詢時陳稱：伊於
      九十四年三月三日入境，於九十五年十二月四日逃逸，伊
      自九十六年十一月一日起開始於沙鹿鎮光田醫院九樓九一
      六號房從事照顧一位老人陳洪錦坤工作，是被告仲介伊到
      沙鹿鎮光田醫院九樓九一六號房從事照顧陳洪錦坤的等語
      （參見臺中縣警察局清水分局卷第一九、二○頁），復陳
      稱：伊跟被告認識至少一年，而且有住過她家，伊逃逸一
      年期間都是被告介紹工作給伊的等語（同上卷第二三頁）
      ；再於偵查中證稱：是在庭被告介紹至阿媽那工作，後來
      伊一直在光田醫院九樓照顧阿媽等語（參見臺灣臺中地方
      法院檢察署九十七年度偵字第六六九五號偵查卷宗第一一
      頁），則ＰＨＡＭ  ＭＩＮＨ  ＴＵＹＥＴ亦陳述係由被
      告媒介照顧陳洪錦坤之工作，是被告先前空言否認犯行，
      尚無可信。
（３）ＰＨＡＭ  ＭＩＮＨ  ＴＵＹＥＴ於警詢中陳稱：伊現在
      每個月從被告處固定領取薪資二萬元整，另外被告每月固
      定拿四千五百元給伊當伙食費，所以伊總共每個月固定從
      被告處拿取二萬四千五百元整，伊現在的老闆娘有跟伊講
      ，說她每個月共拿四萬五千元，另外加上伙食費三千元，
      總共四萬八千元金交給被告當作伊每月的薪資，但是被告
      之前叫伊每個月固定拿二萬四千五百元，這樣就夠伊生活
      了，其它的不要說那麼多，因為伊是逃逸外勞的身份，所
      以被告跟伊說叫伊每個月固定拿二萬四千五百元薪資，不
      得已伊便同意等語（參見臺中縣警察局清水分局卷第二○
      頁），又於偵查中證稱：伊月新二萬元，伙食費四千五百
      元，跟被告領薪等語（參見臺灣臺中地方法院檢察署九十
      七年度偵字第六六九五號偵查卷宗第一一頁），且證人陳
      辰年、陳瑟惠亦證述將薪資交予被告等語，業如前述，被
      告先前在原審辯稱並向證人陳辰年、陳瑟惠收取ＰＨＡＭ
        ＭＩＮＨ  ＴＵＹＥＴ薪資，也未交付ＰＨＡＭ  ＭＩ
      ＮＨ  ＴＵＹＥＴ薪資云云，實無可取，足認被告每月抽
      取二萬三千五百元之仲介費用，其確有營利之意圖，當可
      認定。
（三）此外，被告在本院審理時之自白，並有臺中市警察局第二
      分局搜索扣押筆錄、ＢＵＩ  ＴＨＩ  ＳＯＩ外勞居留資
      料查詢、ＲＥＮＩ外勞居留資料查詢、ＳＵＬＡＳＴＲＩ
      外勞居留資料查詢、ＥＫＡ  ＳＵＬＪＹＡＷＡＴＩ外勞
      居留資料查詢、ＰＨＡＭ  ＭＩＮＨ  ＴＵＹＥＴ外勞居
      留資料查詢、ＳＵＬＡＳＴＲＩ指認變造之中華民國外僑
      居留證影本、ＢＵＩ  ＴＨＩ  ＳＯＩ指認變造之中華民
      國外僑居留證影本、ＲＥＮＩ指認變造之中華民國外僑居
      留證影本、查獲現場圖、陳瑟惠給付ＰＨＡＭ  ＭＩＮＨ
        ＴＵＹＥＴ工資收據、陳洪錦坤診斷證明書各一紙，及
      查獲被告住處現場照片五張、扣案物品照片十六張、查獲
      逃逸外勞ＰＨＡＭ  ＭＩＮＨ  ＴＵＹＥＴ現場照片二張
      等資料在卷可資佐證，堪認其在本院審理時之自白，與事
      實相符，堪以採信。本案事證明確，被告前揭犯行洵堪認
      定，應依法論科。
三、核被告所為，係犯刑法第二百十六條、第二百十二條行使變
    造特種文書罪，及就業服務法第六十四條第二項意圖營利而
    違反第四十五條規定任何人不得媒介外國人非法為他人工作
    罪。被告同時行使變造特種文書，及違反就業服務法第六十
    四條第二項之規定，係一行為觸犯二罪名之想像競合犯，應
    依刑法第五十五條想像競合犯之規定，從一重依違反就業服
    務法第六十四條第二項之罪論處。公訴人認應分論併罰，此
    部分法律見解為本院本案所不採取。又按刑事法若干犯罪行
    為態樣，本質上原具有反覆、延續實行之特徵，立法時既予
    特別歸類，定為犯罪構成要件之行為要素，則行為人基於概
    括之犯意，在密切接近之一定時、地持續實行之行為，倘依
    社會通念，於客觀上認為符合一個反覆、延續性之行為觀念
    者，於刑法評價上，即應僅成立一罪。學理上所稱「集合犯
    」之職業性、營業性或收集性等具有重複特質之犯罪均屬之
    ，例如經營、從事業務、收集、販賣、製造、散佈等行為概
    念者是。本案被告獨立經營「宏愛看護中心」，由其上開被
    查獲之扣案證物有數量不少之居留證及工作許可證成品、半
    成品，及其實際亦有陸續以上開行使變造特種文書之手法反
    覆、延續媒介多名外國人非法為他人工作藉以營利之犯情觀
    之，被告應係基於反覆、延續實行媒介外國人非法為他人工
    作以營利之犯意，而為本案上開違反就業服務法第六十四條
    第二項之罪之犯行，於本質上具有反覆性，於行為概念上即
    應認為係屬「集合犯」的包括一罪。又就被告上開行使變造
    特種文書之犯行，被告分別與ＢＵＩＴＨＩ  ＳＯＩ、ＲＥ
    ＮＩ、ＳＵＬＡＳＴＲＩ等人有犯意聯絡與行為分擔，為共
    同正犯；公訴人認ＢＵＩ  ＴＨＩ  ＳＯＩ、ＲＥＮＩ、Ｓ
    ＵＬＡＳＴＲＩ對行使變造外僑居留證部分不知情云云，然
    ＢＵＩ  ＴＨＩ  ＳＯＩ、ＲＥＮＩ、ＳＵＬＡＳＴＲＩ三
    人均先交付照片，再由被告交付變造之之外僑居留證，足認
    該三人已知該外僑居留證來源可疑，被告又交待ＢＵＩ  Ｔ
    ＨＩ  ＳＯＩ、ＲＥＮＩ、ＳＵＬＡＳＴＲＩ三人警察臨檢
    時持以應付盤查，更見ＢＵＩ  ＴＨＩ  ＳＯＩ、ＲＥＮＩ
    、ＳＵＬＡＳＴＲＩ已知被告交付之外僑居留證係屬變造，
    況前述變造外僑居留證上出生年月日（以阿拉伯數字表示）
    ，及英文譯名均與ＢＵＩ  ＴＨＩ  ＳＯＩ、ＲＥＮＩ、Ｓ
    ＵＬＡＳＴＲＩ三人不同，ＢＵＩ  ＴＨＩ  ＳＯＩ、ＲＥ
    ＮＩ、ＳＵＬＡＳＴＲＩ三人當可知該外僑居留證係屬變造
    ，公訴人認ＢＵＩ  ＴＨＩ  ＳＯＩ、ＲＥＮＩ、ＳＵＬＡ
    ＳＴＲＩ三人不知情，此部分有所未洽。又本案公訴人雖又
    指述被告與自稱「涂太太」之人就媒介ＢＵＩ  ＴＨＩ  Ｓ
    ＯＩ非法為張清彬工作部分，自稱「涂太太」之人亦與被告
    為共同正犯；然張清彬雖於警詢陳稱：是在九十年五月九日
    在臺中縣大雅清泉醫院內，有一位女子「涂太太」幫伊介紹
    的云云（參見臺中市警察局第二分局卷第二五頁），但其卻
    於偵查中改稱：伊是於九十六年五月九日開始拿到這張名片
    ，五月九日開始雇用ＢＵＩ  ＴＨＩ  ＳＯＩ，當時伊是先
    拿到一張名片，伊打電話去後是在庭的被告帶她來的等語（
    參見臺灣臺中地方法院九十六年度偵字第一七○七八號偵查
    卷宗第八一頁）。則張清彬就有關是否經由「涂太太」介紹
    之陳述前後不一。且除張清彬前後不一陳述外，復無其他積
    極證據可資證明被告與「涂太太」有犯意聯絡，實難以此為
    被告有與「涂太太」有犯意聯絡之認定。公訴人就此部分所
    指，亦有未洽，亦併予敘明。再者，本案被告變造前述外僑
    居留證之特種文書之後復持以行使，其變造特種文書之低度
    行為應被行使之高度行為所吸收，亦不另論罪，此部分亦應
    併予敘明。
四、扣案之變造ＬＥ  ＴＨＩ  ＰＨＯＵＨＧ中華民國外僑居留
    證影本、變造ＩＨＯＨ  ＳＥＰＴＩＡＮＩ中華民國外僑居
    留證影本、變造ＹＥＮＮＴ  ＬＯ中華民國外僑居留證影本
    各一張（各黏貼於臺中市警察局第二分局卷第五三至五五頁
    ），分別為ＢＵＩ  ＴＨＩ  ＳＯＩ、ＲＥＮＩ、ＳＵＬＡ
    ＳＴＲＩ所有，與被告共犯行使變造特種文書罪所用之物，
    應依刑法第三十八條第一項第二款之規定宣告沒收。又扣案
    之居留證（成品，有護貝）六張、居留證（成品，未護貝）
    九張、工作許可證（成品）三十三張、居留證（半成品）二
    十張、居留證與工作許可證（Ａ４紙張正面半成品）三十七
    張、居留證與工作許可證（Ａ４紙張背面半成品）三十三張
    ，被告雖否認為其所有，然上開物品在被告房間內查扣，被
    告又未能明確交待來源，其否認為其所有係飾卸之詞，不足
    採信，是本院認上開物品係被告所有，為供變造特種文書階
    段行為所用之物，亦應依刑法第三十八條第一項第二款宣告
    沒收。復扣案之宏愛看護中心名片一盒、手機一支（廠牌：
    ＰＡＮＴＥＣＨ，內含0000000000），係被告所
    有（參見本院卷第三五頁背面），供犯媒介ＢＵＩ  ＴＨＩ
      ＳＯＩ、ＲＥＮＩ非法為他人工作所用之物，應依刑法第
    三十八條第一項第二款之規定宣告沒收。至扣案之結業證書
    影本（照顧服務員訓練）三十六張、筆記簿七本、手機二支
    （廠牌各為ＧＰＲＳ、ＡＮＹＣＡＬＬ，各內含00000
    00000、0000000000）、現金八萬六千一百
    元等物，並無證據證明與本案有關，且ＡＮＹＣＡＬＬ廠牌
    之手機為被告兒子所有，又均非違禁物，爰不為沒收之諭知
    。
五、原審判決就被告上開所犯予以論罪科刑，固屬有見。惟原判
    決認定被告前開三次行使變造特種文書及四次媒介逃逸外勞
    非法為他人工作之犯行，應予分論併罰，尚有未合。以上部
    分亦係本案被告上訴意旨所指摘之事項，應認被告之上訴為
    有理由，應由本院將原判決予以撤銷改判。爰審酌被告雖無
    前科，但於本案行使變造外僑居留證，有礙警政單位對外僑
    管理之正確性，復多次媒介逃逸外勞非法為他人工作，且在
    九十六年六月二十九日被警查獲之後，猶未見悔誤，仍再續
    為相同之犯行，及其在犯罪之後，在偵訊及原審雖一再飾詞
    否認犯罪，但於本院審理時，則已坦承犯行，暨其因為家中
    經濟狀況不佳之動機而為本案犯行，以及審酌其犯罪所生危
    害、非法營利之所得情形等一切犯罪情狀，量處有期徒刑八
    月，並為主文第三項所示沒收之宣告。又被告雖以其係因為
    要獨力扶養子女，承受經濟壓力而犯罪，犯後亦已知所悔誤
    等情，求為緩刑宣告。惟本案被告在九十六年六月二十九日
    已被警查獲，詎仍未見悔誤，仍再續為事實欄一之（四）、
    （五）所示之犯行，由其上開犯罪情狀，本院本案認尚不宜
    為緩刑宣告，併此敘明。
六、據上論斷，應依刑事訴訟法第三百六十九條第一項前段、第
    三百六十四條、第二百九十九條第一項前段、就業服務法第
    四十五條、第六十四條第二項，刑法第十一條前段、第二十
    八條、第二百十六條、第二百十二條、第五十五條、第三十
    八條第一項第二款，刑法施行法第一條之一第一項、第二項
    前段，判決如主文。
本案經檢察官乙○○到庭執行職務。
中    華    民    國    98    年    3     月     4    日
            刑事第三庭    審判長法  官  王  增  瑜
                                法  官  梁  堯  銘
                                法  官  廖  柏  基
以上正本證明與原本無異。
不得上訴。
                                書記官  曾  煜  智
中    華    民    國    98    年    3     月     4    日
附錄論罪科刑法條
就業服務法第四十五條：
任何人不得媒介外國人非法為他人工作。
就業服務法第六十四條第二項：
意圖營利而違反第四十五條規定者，處三年以下有期徒刑、拘役
或科或併科新臺幣一百二十萬元以下罰金。


司法院資訊處製作；財團法人民間司法改革基金會備份。
